【裁判字號】    98,交聲,1111
【裁判日期】    980521
【裁判案由】    聲明異議
【裁判全文】
臺灣高雄地方法院交通事件裁定        98年度交聲字第1111號
原處分機關  高雄市政府交通局
代  表  人  王國材
異  議  人
即受處分人  甲○○
上列異議人即受處分人因違反道路交通管理處罰條例案件，對於
高雄市政府交通局所為之處分（高市交裁字第裁32-B00000000號
裁決書），聲明異議，本院裁定如下：
    主  文
異議駁回。
    理  由
一、原處分意旨略以：本件異議人即受處分人甲○○於民國96年
    4 月26日20時許飲酒後，明知其酒後精神狀況已達不能安全
    駕駛動力交通工具之程度，仍於當日21時35分許騎乘車牌號
    碼ZJP-070 號輕型機車上路，行經高雄市○○路與自強路口
    前時，因受酒精之影響，行車不穩為警攔檢，經警當場對其
    實施呼氣酒精濃度測試，測得其呼氣酒精濃度為每公升0.93
    毫克，而有「汽車駕駛人酒精濃度超過規定標準（0.55以上
    ）」之交通違規，乃當場舉發異議人酒後騎機車肇事致人受
    傷，並開立高市警交字第B00000000 號舉發違反道路交通管
    理事件通知單，而原處分機關即高雄市政府交通局依據道路
    交通管理處罰條例第35條第1 項第1 款規定，於98年4 月2
    日以高市交裁字第裁32-B00000000號裁決書裁處異議人罰鍰
    新臺幣（下同）4 萬5 千元，並吊扣駕駛執照12個月、1 年
    內不得重新考領駕駛執照，且應施以道安講習等語。
二、本件異議意旨略以：異議人於前揭時地，固有騎乘上開車輛
    因酒後騎車為警告發之情事，然伊已依照臺灣高雄地方法院
    檢察署緩起訴之條件向財團法人台灣兒童暨家庭扶助基金會
    高雄縣分事務所支付4 萬元，且痛改前非，滴酒不沾，努力
    認真工作，並勸人守法，依照一事不二罰原則，不應再處罰
    交通違規罰款4 萬5 千元，爰依法聲明異議，請求撤銷原處
    分等語（見本院卷第1 、2 頁）。
三、按違反道路交通管理處罰條例第12條至第68條之行為，由公
    路主管機關處罰；受處分人不服該處罰者，得於接到裁決書
    之翌日起20日內，向管轄地方法院聲明異議；聲明異議之期
    間，自裁決送達之翌日起算，並得依法扣除在途期間及聲請
    回復原狀；聲明異議，應以司法狀紙，敘述異議之理由，提
    出於原處分機關為之；交通法庭認聲明異議不合法律上之程
    式，且其不合法律上之程式無從補正者，應以裁定駁回之，
    道路交通管理處罰條例第8 條第1 項第1 款、第87條第1 項
    及道路交通案件處理辦法第12條、第13條前段、第18條前段
    分別定有明文。次按法院受理有關交通事件，準用刑事訴訟
    法之規定，道路交通管理處罰條例第89條定有明文，而刑事
    訴訟法關於上訴及抗告，係採到達主義，而非發信主義，最
    高法院69年台抗字第236 號判例意旨參照，亦為道路交通案
    件所準用，準此，受處分人因違反道路交通管理處罰案件，
    不服原處分機關之處罰，而為聲明異議時，應自接到裁決書
    之翌日起20日內，向管轄法院或原處分機關為之，並以聲明
    異議狀到達法院或原處分機關之日，為聲明異議之日。另司
    法院所發布之「法院訴訟當事人在途期間標準」第4 條第1
    款第1 目及同款第2 目規定：「道路交通案件處理辦法第12
    條規定交通案件聲明異議之在途期間扣除，依下列規定辦理
    ：一居住於臺灣地區者：(一)當事人居住於處罰機關所在之鄉
    、鎮、市 (包括縣轄市、省轄市及院轄市)者 ，不扣除在途
    期間。(二)當事人非居住於處罰機關所在之鄉、鎮、市 (包括
    縣轄市、省轄市及院轄市)， 但居住於受理聲明異議案件法
    院之管轄區域者，依本標準第2 條第1 款中之『地方法院在
    途期間』欄所載日數，扣除在途期間。」，合先敘明。
四、經查，本件原處分機關即高雄市政府交通局所為之前開高市
    交裁字第裁32-B00000000號違反道路交通管理事件裁決書，
    係於98年4 月2 日所作成，嗣前開裁決書於同年月6 日送達
    異議人住所地址，並由異議人本人蓋章收受等情，有上開裁
    決書及送達證書各1 份在卷可稽（見本院卷第3 、17、18頁
    ），故上開裁決書已於該日發生送達之效力。又異議人之住
    所地係在處罰機關所在之高雄市院轄市，此亦有汽車駕駛人
    車籍查詢及個人戶籍基本資料查詢各1 紙附卷可稽（見本院
    卷第9 、22頁），依司法院所發布之「法院訴訟當事人在途
    期間標準」之規定，不須加計在途期間，是異議人倘有不服
    原處分機關裁決者，其聲明異議期間應自收受前開裁決書之
    翌日即98年4 月7 日起算20日，算至98年4 月27日確定屆滿
    ，且異議人亦未聲請回復原狀，故異議人雖於98年4 月26日
    以書狀聲明異議，惟遲至98年4 月30日始送達本院，此並有
    本院收狀日期戳記章在聲明異議狀上所蓋98年4 月30日15時
    25分收狀日期時間戳記附卷可憑（見本院卷第1 頁），是本
    件異議顯已逾20日之異議期間，揆諸前揭說明，本件異議顯
    不合法律上程式，且無從補正，應予駁回。
五、據上論斷，應依道路交通管理處罰條例第87條第1 項、道路
    交通案件處理法第18條，裁定如主文。
中    華    民    國    98    年    5     月    21    日
                      交通法庭  法  官  林建鼎
以上正本證明與原本無異。
如不服本裁定，應於收受送達後5 日內向本院提出抗告狀（須附
繕本）。
中    華    民    國    98    年    5     月    25    日
                                書記官  林秀敏


司法院資訊處製作；財團法人民間司法改革基金會備份。
